【裁判字號】    98,訴,567
【裁判日期】    990331
【裁判案由】    毒品危害防制條例
【裁判全文】
臺灣宜蘭地方法院刑事判決               98年度訴字第567號
公  訴  人  臺灣宜蘭地方法院檢察署檢察官
被      告  甲○○
上列被告因毒品危害防制條例案件，經檢察官提起公訴（98年度
毒偵字第670號），被告於準備程序中就被訴事實為有罪之陳述
，經本院合議庭裁定由受命法官獨任以簡式審判程序進行審理，
判決如下：
    主  文
甲○○施用第一級毒品，累犯，處有期徒刑拾月；又施用第二級
毒品，累犯，處有期徒刑捌月，扣案之吸食器壹個沒收。應執行
有期徒刑壹年貳月，扣案之吸食器壹個沒收。
    犯罪事實
一、甲○○前於民國88年間因施用毒品案件，經送觀察、勒戒後
    ，認無繼續施用毒品之傾向，於88年7月8日執行完畢釋放，
    並經臺灣宜蘭地方法院檢察署檢察官以88年度偵字第2416號
    為不起訴處分確定。復於上開觀察、勒戒執行完畢釋放後，
    5年內即88年間再因施用毒品案件，經送觀察、勒戒後，認
    有繼續施用毒品之傾向，經本院裁定令入戒治處所施以強制
    戒治，並由臺灣宜蘭地方法院檢察署檢察官以88年度偵字第
    3161號、88年度毒偵字第14號聲請簡易判決處刑，經本院以
    88年度羅簡字第245號判處有期徒刑6月確定；強制戒治部分
    ，嗣經本院裁定停止戒治所餘戒治期間付保護管束，並於89
    年4月11日釋放，至89年11月17日保護管束期滿而執行完畢
    。再於95、96年間分別因施用毒品、過失傷害案件，先後經
    本院以95年度易字第324號、96年度易字第176號、97年度宜
    交簡字第15號判處有期徒刑9月、6月、3月確定，嗣經本院
    裁定減刑後定應執行有期徒刑11月確定；又於96年間因竊盜
    案件，經本院以96年度易字第175號判處有期徒刑6月，減為
    有期徒刑3月確定，並接續上開有期徒刑11月執行，於97年8
    月30日執行完畢。詎甲○○仍不知悔改，復基於施用第二級
    毒品甲基安非他命（下稱甲基安非他命）之犯意，於98年7
    月12日晚上，在其位於宜蘭縣壯圍鄉○○路47號住處，以將
    甲基安非他命置入玻璃球內燒烤吸食其煙之方式，施用甲基
    安非他命1次；基於施用第一級毒品海洛因（下稱海洛因）
    之犯意，於98年7月13日晚上，在其上開住處，以將海洛因
    摻入香菸內燃燒吸食煙霧之方式，施用海洛因1次。嗣經警
    於98年7月14日上午11時10分許，在桃園縣龜山鄉○○路○
    段1170號前查獲，並扣得其所有供施用甲基安非他命使用之
    吸食器1個，並於同日上午11時50分許經警採其尿液送驗發
    現有甲基安非他命及嗎啡陽性反應，而知悉上情。
二、案經桃園縣政府警察局移送臺灣桃園地方法院檢察署檢察官
    呈請臺灣高等法院檢察署檢察長令轉臺灣宜蘭地方法院檢察
    署檢察官偵查起訴。
    理  由
一、上揭事實，業據被告於本院審理中坦承不諱，並有被告尿液
    鑑定呈甲基安非他命及嗎啡陽性反應之台灣檢驗科技股份有
    限公司濫用藥物檢驗報告1紙，及被告所有供施用甲基安非
    他命使用之吸食器1個扣案可佐，被告之自白與事實相符，
    足堪採信。又被告前因施用毒品案件，經送觀察、勒戒後，
    認無繼續施用毒品之傾向，於88年7月8日執行完畢釋放，並
    經臺灣宜蘭地方法院檢察署檢察官以88年度偵字第2416號為
    不起訴處分確定。復於上開觀察、勒戒執行完畢釋放後，5
    年內即88年間再因施用毒品案件，經送觀察、勒戒後，認有
    繼續施用毒品之傾向，經本院裁定令入戒治處所施以強制戒
    治，並由臺灣宜蘭地方法院檢察署檢察官以88年度偵字第31
    61號、88年度毒偵字第14號聲請簡易判決處刑，經本院以88
    年度羅簡字第245號判處有期徒刑6月確定；強制戒治部分，
    嗣經本院裁定停止戒治所餘戒治期間付保護管束，並於89年
    4月11日釋放，至89年11月17日保護管束期滿而執行完畢。
    再於95、96年間分別因施用毒品、過失傷害案件，先後經本
    院以95年度易字第324號、96年度易字第176號、97年度宜交
    簡字第15號判處有期徒刑9月、6月、3月確定，嗣經本院裁
    定減刑後定應執行有期徒刑11月確定；又於96年間因竊盜案
    件，經本院以96年度易字第175號判處有期徒刑6月，減為有
    期徒刑3月確定，並接續上開有期徒刑11月執行，於97年8月
    30日執行完畢。有卷附臺灣高等法院被告前案紀錄表可參。
    依上所述，本件事證明確，被告施用毒品犯行堪以認定，應
    依法論科。
二、核被告所為，係犯毒品危害防制條例第10條第1項、第2項之
    施用第一級、第二級毒品罪。其施用第一級毒品海洛因、第
    二級毒品甲基安非他命前持有第一級毒品海洛因及第二級毒
    品甲基安非他命之低度行為，為施用毒品之高度行為所吸收
    ，均不另論罪。被告所犯上開2罪，犯意各別，行為互殊，
    應分論併罰。又被告有犯罪事實欄所指之犯罪科刑及執行情
    形，有台灣高等法院被告前案紀錄表在卷可查，其於徒刑執
    行完畢後5年內，故意再犯本件有期徒刑以上之罪，均為累
    犯，應依刑法第47條第1項規定加重其刑。爰審酌被告施用
    毒品之行為對於自己及社會所造成之危害程度非輕，且經觀
    察勒戒後，仍難抑毒癮，再度施用毒品，及其素行、智識程
    度、犯罪所生危害、犯後態度等一切情狀，分別量處如主文
    所示之刑，並定其應執行之刑。扣案之吸食器1個係被告所
    有供其施用甲基安非他命，業據被告供承在卷，爰依刑法第
    38條第1項第2款之規定沒收之。
據上論斷，應依刑事訴訟法273條之1第1項、第299條第1項前段
，毒品危害防制條例第10條第1項、第2項，刑法第11條前段、第
47條第1項、第51條第5款、第38條第1項第2款，判決如主文。
本案經檢察官陳嘉瑜到庭執行職務
中    華    民    國    99    年    3     月    31    日
                  刑事第四庭法  官  林楨森
以上正本證明與原本無異。
如不服本判決應於收受送達後十日內向本院提出上訴書狀，並應
敘述具體理由；其未敘述上述理由者，應於上訴期間屆滿後二十
日內向本院補提理由書(均須按他造當事人之人數附繕本)「切勿
逕送上級法院」。
                            書記官  吳文雄
中    華    民    國    99    年    3     月    31    日
附錄本案論罪科刑法條：
毒品危害防制條例第10條
施用第一級毒品者，處6月以上5年以下有期徒刑。
施用第二級毒品者，處3年以下有期徒刑。

司法院資訊處製作；財團法人民間司法改革基金會備份。
